【裁判字號】    99,審交易,1223
【裁判日期】    991229
【裁判案由】    過失傷害
【裁判全文】
臺灣高雄地方法院刑事判決          99年度審交易字第1223號
公  訴  人  臺灣高雄地方法院檢察署檢察官
被      告  侯子杰
上列被告因過失傷害案件，經檢察官提起公訴（99年度偵字第34
159 號），本院判決如下：
    主  文
本件公訴不受理。
    理  由
一、公訴意旨如附件起訴書所載。
二、按告訴乃論之罪，告訴人於第一審辯論終結前，得撤回其告
    訴；其告訴已經撤回者，應為不起訴之處分；又起訴之程序
    違背規定者，法院應諭知不受理之判決，刑事訴訟法第238
    條第1 項、第252 條第5 款及第303 條第1 款分別定有明文
    。次按，告訴乃論之罪之告訴人於檢察官提出起訴書或聲請
    簡易判決處刑書於管轄法院產生訴訟繫屬前，如已先行撤回
    告訴，則該公訴欠缺告訴之訴訟條件，係不合法，自應依刑
    事訴訟法第303 條第1 款「起訴之程序違背規定」，為諭知
    不受理之判決（參見臺灣高等法院89年庭長法律問題研討會
    ）。
三、本件被告侯子杰因過失傷害案件，經檢察官提起公訴，認被
    告係犯刑法第284 條第1 項前段之過失傷害罪。依同法第28
    7 條前段之規定，須告訴乃論。惟檢察官於民國99年11月30
    日終結起訴，於99年12月21日繫屬於本院，有起訴書、臺灣
    高雄地方法院檢察署函及本院收文戳章可稽；另告訴人陳川
    男業於99年11月2 日與被告調解成立，於同日向臺灣高雄地
    方法院檢察署具狀撤回告訴，有調解案件撤回告訴狀在卷可
    參（偵卷第13頁），則告訴人撤回告訴時，尚無訴訟繫屬及
    訴訟關係，嗣檢察官於告訴人撤回告訴後，始提出起訴書於
    法院，揆諸前開說明，該起訴之程序違背規定，爰不經言詞
    辯論，逕為諭知不受理之判決。
據上論斷，應依刑事訴訟法第303 條第1 款、第307 條，判決如
主文。
中    華    民    國    99    年    12    月    29    日
                     交通法庭  法  官   顏銀秋
以上正本證明與原本無異。
如不服本判決應於收受送達後10日內向本院提出上訴書狀，並應
敘述具體理由；如未敘述上訴理由者，應於上訴期間屆滿後20日
內向本院補提理由書（均須按他造當事人之人數附繕本）「切勿
逕送上級法院」。
中    華    民    國    99    年    12    月    29    日
                              書記官    林豐富
附件：99年度偵字第34159 號起訴書
臺灣高雄地方法院檢察署檢察官起訴書
                                     99年度偵字第34159號
    被      告  侯子杰  男  39歲（民國○○年○月○日生）
                        住高雄縣鳳山市○○街154巷3號
                        國民身分證統一編號：Ｚ000000000號
上列被告因過失傷害案件，業經偵查終結，認應提起公訴，茲將
犯罪事實及證據並所犯法條分敘如下：
        犯罪事實
一、侯子杰於民國99年6月29日晚上7時20分許，駕駛車牌號碼XO
    -792號營業用大貨車，沿高雄市○鎮○○路由東往西方向行
    駛，行經上開路段176號對面之紅綠燈時，本應注意與前車
    保持隨時可以煞停之距離，並應注意車前狀況，隨時採取必
    要安全措施，而依當時天候晴、夜間有照明、柏油路面無缺
    陷及障礙物、視距良好，並無不能注意之情事，竟疏於注意
    ，自後追撞前方同向行駛、由陳川男所駕駛、車牌號碼為P2
    -7618號之自小客車，致陳川男受有頭頸部挫傷、臉部、頭
    部、背部、四肢多處挫擦傷等傷害。嗣經警至現場處理，侯
    子杰於犯罪被發覺前，向高雄市政府警察局交通警察大隊第
    一中隊前鎮分隊警員自首而接受裁判，始查獲上情。
二、案經陳川男訴請偵辦。
        證據並所犯法條
一、證據清單與待證事實
┌──┬─────────────┬─────────────┐
│編號│證    據    名    稱      │待    證    事    項      │
├──┼─────────────┼─────────────┤
│ 1  │被告侯子杰於偵訊時之自白  │坦承於上開時、地，未注意車│
│    │                          │前狀況，追撞告訴人陳川男所│
│    │                          │駕駛自小客車之事實。      │
├──┼─────────────┼─────────────┤
│ 2  │告訴人陳川男於偵訊時之指訴│告訴人駕駛上開車輛於上開時│
│    │                          │、地等候紅綠燈時，遭被告自│
│    │                          │後追撞並受有傷害之事實。  │
├──┼─────────────┼─────────────┤
│ 3  │高雄市政府警察局交通大隊交│被告未保持安全距離，復未注│
│    │通事故談話紀錄表3份、道路 │意車前狀況，自後追撞告訴人│
│    │交通事故現場圖、道路交通事│之事實。                  │
│    │故調查報告表（一）、（二）│                          │
│    │、高雄市政府警察局交通大隊│                          │
│    │事故分析研判表各1份、照片 │                          │
│    │11張                      │                          │
├──┼─────────────┼─────────────┤
│ 4  │邱外科醫院乙診診斷書1份   │告訴人因本件交通事故而受有│
│    │                          │傷害之事實。              │
└──┴─────────────┴─────────────┘
二、按汽車在同一車道行駛時，除擬超越前車外，後車與前車之
    間應保持隨時可以煞停之距離，又駕駛人應注意車前狀況，
    並隨時採取必要之安全措施，道路交通安全規則第94條第1
    項、第3項分別定有明文。被告駕駛上開車輛時，自應注意
    上述規定，且依當時路況，又無不能注意之情形，竟疏於注
    意因而肇事，致告訴人受傷，其有過失甚為顯然。故核被告
    侯子杰所為，係犯刑法第284條第1項前段過失傷害罪嫌。其
    於本案車禍發生後，在有偵查犯罪職權之機關未發覺犯人為
    何人前，即自首為肇事人，並接受裁判乙節，有卷附高雄市
    ○○○○○道路交通事故肇事人自首情形紀錄表1份存卷可
    稽，請依刑法第62條前段之規定，減輕其刑。
三、依刑事訴訟法第251條第1項提起公訴。
    此  致
臺灣高雄地方法院
中    華    民    國    99    年    11    月    30    日
                              檢  察  官  董秀菁
上正本證明與原本無異
中    華    民    國    99    年    12    月    13    日
                              書  記  官  羅麗卿
附錄論罪科刑法條
中華民國刑法第284條
（過失傷害罪）
因過失傷害人者，處 6 月以下有期徒刑、拘役或 5 百元以下罰
金，致重傷者，處 1 年以下有期徒刑、拘役或 5 百元以下罰金
。
從事業務之人，因業務上之過失傷害人者，處 1 年以下有期徒
刑、拘役或 1 千元以下罰金，致重傷者，處 3 年以下有期徒刑
、拘役或 2 千元以下罰金。

司法院資訊處製作；財團法人民間司法改革基金會備份。
